【裁判字號】    89,交訴,11
【裁判日期】    890616
【裁判案由】    過失致死
【裁判全文】
臺灣臺東地方法院刑事判決                          八十九年度交訴字第一一號
    公  訴  人  臺灣臺東地方法院檢察署檢察官
    被      告  甲○○
右列被告因過失致死案件，經檢察官提起公訴 (八十九年度偵字第四八四號)，本院
判決如左：
    主      文
甲○○從事業務之人，因業務上之過失致人於死，處有期徒刑壹年，緩刑貳年。
    事      實
一、甲○○平日的工作是開營業大貨車載運貨物，屬於從事業務之人。在民國八十八
    年十二月十九日的凌晨，大約三點左右，甲○○開著營業大貨車（車牌號碼ＷＧ
    ─九二三號）路過臺東市○○路○段三二０之二號的檳榔攤，就把車輛逆向停放
    在檳榔攤前方約十五公尺的路邊，而下車到檳榔攤休息，四點左右，店主莊遵涼
    說要玩牌，甲○○就和莊遵涼以及另外一位司機張榮慶玩牌，等到五點三十五分
    左右，甲○○與莊遵涼因為擲骰子而發生爭執，在爭吵中，甲○○拿起地上的酒
    瓶打莊遵涼的頭部，造成莊遵涼當場頭破血流（傷害部分，告訴人乙○○即莊遵
    涼的太太已經向檢察官撤回告訴），莊遵涼受傷之後，正要衝向甲○○加以反擊
    的時候，被在場的張榮慶、簡福盛擋住，莊遵涼的太太乙○○為免爭端擴大，就
    叫甲○○趕快離開，於是，甲○○跑到停車的地方，在五點四十分左右，發動引
    擎起步時，本來就應該注意開車時的車前狀況，而且在車輛起步前，應顯示方向
    燈，注意前後左右有無障礙或車輛行人，以避免車禍的發生，而當時的視線良好
    ，並沒有不能注意的事情發生，不料，甲○○沒有確實遵守行車安全的注意義務
    ，又沒有注意到車前的狀況，就在這個時候，莊遵涼擺脫旁人的攔阻，衝到甲○
    ○所開的大貨車右側車門，想找甲○○理論，剛好被起步右轉的大貨車撞倒輾過
    ，莊遵涼因顱骨破裂而當場死。
二、本案是臺灣臺東地方法院檢察署檢察官自動檢舉而偵查起訴。
    理      由
一、對於在右述的時間、地點，因為自己開車的疏失而造成被害人莊遵涼死亡的犯罪
    事實，被告甲○○在警察訊問時、檢察官偵查與本院審理中都已明白承認，和現
    場證人乙○○、簡福盛、張榮慶所說的經過情形相符，此外，還有道路交通事故
    調查報告表、內政部警政署刑事警察局鑑驗書和現場照片多張附在檢察官相驗卷
    內可以證明。本案的被害人是因為被告的過失行為才造成死亡的事實，也經過臺
    灣臺東地方法院檢察署檢察官督同法醫師相驗明確，分別製有相驗屍體證明書、
    驗斷書及勘驗筆錄附卷可以證明。而汽車駕駛人在開車起步前，應顯示方向燈，
    注意前後左右有無障礙或車輛行人道路交通安全規則第八十九條第六款有明文規
    定，被告開車應該依照以上的規定，保持行車安全的注意義務來駕駛車輛，再加
    上，當時行車的視線良好，沒有不能注意的情形出現，被告竟然疏於注意而撞上
    被害人，造成被害人死亡的結果，被告的行為當然具有過失，並且被告的過失行
    為，確實是造成被害人死亡的原因，兩者之間具有相當的因果關係。而被告平時
    是以開大貨車為業，已經被告在本院審理中陳述明確，並且有駕駛執照可以證明
    ，故被告是屬於刑法上所稱的從事業務之人。因此，本案的犯罪事證明確，被告
    因為業務上的過失行為而致人於死的行為應可認定。
二、被告所觸犯的罪名是；刑法第二百七十六條第二項的業務過失致死罪。於是，本
    院在審酌被告犯罪的手段，雙方過失的輕重程度與所生的損害，被告事後已經和
    死者的家屬達成和解，有調解書可以證明，以及被告犯罪後的態度等一切情狀之
    後，而量處如主文所記載的刑罰。最後，被告沒有犯罪前科，可參閱附在本院卷
    內的臺灣臺東地方法院檢察署刑案資料查註紀錄表，被告經過此一血的教訓之後
    ，應該警惕在心，而不會發生同樣的錯誤，本院認為對被告所宣告的刑罰，以暫
    時不用執行比較適當，所以，一併宣告緩刑二年，給他一個改過自新的機會。
據上論斷，應依刑事訴訟法第二百九十九條第一項前段，刑法第二百七十六條第二項
、第七十四條第一款，罰金罰鍰提高標準條例第一條前段，判決如主文。
本案經檢察官張德寬到庭執行職務
中      華      民      國      八十九    年      六    月      十六    日
                                  臺灣臺東地方法院刑事庭
                                      法  官  甘  大  空
右正本證明與原本無異。
如不服本判決，應於判決送達後十日內，向本院提出上訴狀。
                                      書記官  賴  淑  芬
中    華    民    國      八十九      年      六      月       十九     日
附記：
刑法第二百七十六條第二項  從事業務之人，因業務上之過失犯前項之罪者，處五年
以下有期徒刑或拘役，得併科三千元以下罰金。


司法院資訊處製作；財團法人民間司法改革基金會備份。
